【裁判字號】    92,交簡抗,4
【裁判日期】    921015
【裁判案由】    聲請再審
【裁判全文】
臺灣桃園地方法院刑事裁定                          九十二年度交簡抗字第四號
    抗  告  人
    即  被  告  甲○○
右列抗告人因過失傷害案件，對於本院中壢簡易庭九十年度壢交簡字第四四五號刑事
簡易確定判決聲請再審，不服本院桃園簡易庭九十二年五月六日所為九十二年度交聲
簡再字第二號第一審裁定，提起抗告，本院裁定如左：
    主  文
抗告駁回。
    理  由
一、本件抗告意旨略以：抗告人於民國八十八年十月十七日五時二十分許，駕駛車號
    ＥＰ－六五七一號自用小客車沿國道一號公路由北往南方向行駛，於行經南向七
    十九公里九百公尺處時（屬新竹縣境），與由陳守洋所駕駛之車號ＬＥ－四一五
    ０號自小貨車及由告訴人邱朝水所駕駛之車號ＥＴ－六九一０號自小客車發生追
    撞事故，惟本件車禍事故係因告訴人邱朝水駕駛自小客車於肇事地點中間車道上
    ，先撞擊前方由陳守洋所駕駛之自小貨車後，因失控而滑向外側，並於撞擊護欄
    後橫停於外側車道上，致當時行駛於外側車道之抗告人閃避不及而追撞，抗告人
    既原行駛於外側車道，則與原行駛於中間車道之告訴人之車輛，即非同一車道，
    當無未注意車前狀況及保持安全距離之問題，抗告人實無肇事責任，而應負肇責
    者應為告訴人，其於高速公路上任意停車、變換車道等行為已違行車規則，竟不
    須為此事故負責，則本件肇事地既非屬臺灣桃園地方法院管轄區域，亦非抗告人
    住居所或所在地，此等無管轄權之情形確對肇事責任之認定有所影響；又本件車
    禍事故，在臺灣省竹苗區車輛事故鑑定委員會竹鑑字第八九一六八號鑑定意見書
    第三點第六項已記載「傷亡情形：無傷」，則告訴人既無受傷，抗告人何由成立
    過失傷害罪？因認本件有足認受有罪判決人應受無罪判決之新證據，經抗告人聲
    請再審，惟原審竟以九十二年度交聲簡再字第二號駁回抗告人再審之聲請，甚為
    不當，為此依刑事訴訟法第四百二十一條第一項第六款提起抗告云云。
二、按有罪判決確定後，有左列情形之一者，為受判決人之利益，得聲請再審：一、
    原判決所憑之證物已證明其為偽造或變造者；二、原判決所憑之證言、鑑定或通
    譯已證明其為虛偽者；三、受有罪判決之人，已證明其係被誣告者；四、原判決
    所憑之通常法院或特別法院之裁判已經確定裁判變更者；五、參與原判決或前審
    判決或判決前所行調查之推事，或參與偵查之檢察官，因該案件犯職務上之罪已
    經證明者；六、因發現確實之新證據，足認受有罪判決之人應受無罪、免訴、免
    刑或輕於原判決所認罪名之判決者。刑事訴訟法第四百二十條第一項定有明文。
    又按刑事訴訟法第四百二十條第一項第六款所謂發現確實之新證據，係指就該新
    證據之本身作形式上觀察，毋須經調查程序，顯然可認為足以動搖原確定之判決
    ；且該項證據，事實審法院於判決前因未經發現，不及調查斟酌，至其後始行發
    現者而言，若判決前已經當事人提出或聲請調查之證據，或為「聲請人於判決前
    所明知」，或係「事後提出證明，以圖證實在原審前所為有利之主張為真實，既
    非判決後所發見，自不得據以聲請再審」，最高法院二十五年抗字第二九二號、
    二十八年抗字第八號、四十九年臺抗字第二號、第七二號、五十年臺抗字第一０
    四號判決意旨可資參照。
三、經查：抗告人主張本院就該過失傷害案件無管轄權，所憑無非係以告訴人原就本
    案另提附帶民事訴訟，經本院刑事庭以九十年度壢交附民第二一號刑事附民訴訟
    裁定移送民事庭審理，嗣經本院中壢簡易庭認本院無管轄權，而以九十一年度壢
    簡字第一九八號民事裁定移送臺灣新竹地方法院，固有前開裁定書存卷可稽，惟
    此係民事事件之問題，與刑事事件並無關涉，縱本院就該過失傷害案件為無管轄
    權，惟案經判決確定，則此法院於認定管轄之有無係不當之判決違背法令，應依
    其他程序予以糾正，尚非再審程序所得救濟。又抗告人另以本件車禍肇事責任應
    由告訴人負擔，然此抗告人本可藉由上訴途徑救濟之，詎其捨此程序而不為，復
    未提出相當新事實、新證據足以證明此點於抗告人責任之認定上有何影響，難認
    此已符合聲請再審之要件。又抗告人所提臺灣省竹苗區車輛事故鑑定委員會竹鑑
    字第八九一六八號鑑定意見書，以證明告訴人於車禍中並無受傷害，惟該項證據
    抗告人於該案偵查中即已主張，於原審判決時自已存在，此與再審之「新證據」
    要件亦有未合。綜上各節，抗告意旨或係就原審卷內已經存在且經調查之證據資
    料，再爭執原確定判決之不當，或係泛稱原確定判決認事用法存有違誤，然卻未
    提出符合再審理由之證據資料，原裁定本諸上述理由，認其聲請再審為無理由，
    而駁回其聲請，於法洵無不合，抗告意旨猶執前詞任意指摘原裁定不當，為無理
    由，應予駁回。
據上論斷，應依刑事訴訟法第四百十二條，裁定如主文。
中      華      民      國    九十二    年      十      月      十五    日
                                臺灣桃園地方法院刑事第九庭
                                    審判長法  官  林明洲
                                          法  官  林春鈴
                                          法  官  黃斯偉
右正本證明與原本無異。
如不服本裁定，得於收受送達後五日內向本院提出再抗告。
                                          書記官  李珈慧
中      華      民      國    九十二    年      十      月      十五    日


司法院資訊處製作；財團法人民間司法改革基金會備份。
